臺灣板橋地方法院民事判決　　　　　　100年度婚字第576號
原　　　告　柳博勛
被　　　告　衛娜
上列當事人間請求離婚事件，本院於中華民國100年8月24日言
詞辯論終結，判決如下：
    主    文
准原告與被告離婚。
訴訟費用新台幣參仟元由被告負擔。
    事實及理由
一、被告受合法通知，未於言詞辯論期日到場，查無民事訴訟法
    第386 條各款所列情形之一，爰依原告聲請，由其一造辯論
    而為判決。
二、原告主張：原告與中國大陸人民之被告於民國97年2 月22結
    婚，婚後未生育子女。詎被告自民國100 年1 月20日起，經
    常離家在外遊玩徹夜不歸，因次數頻繁且經常二、三天不回
    家，原告起疑後查閱被告使用的電腦資料，自被告的「MSN
    」（網路即時通訊資料）得知，被告常與一名同性戀女子聯
    絡，不僅與該女子共同出遊拍照，且與該女子在中壢市同居
    生活。原告曾前往中壢市與被告及該同性戀女子談判，被告
    請求等她取得台灣身分證以後再辦理離婚，後來兩造於100
    年3 月4 日協議離婚；因被告離婚後須於十日內出境離開台
    灣，被告的家人又央求原告原諒被告，原告始允諾原諒，兩
    造於100 年3 月11日再登記結婚。詎被告仍不知悔改，繼續
    暗中與該同性戀女子聯絡且經常離家，被告最後一次離家係
    於100 年5 月14日，此後被告音訊全無且手機失聯。原告已
    向移民署通報被告為失蹤人口，移民署官員有撥打被告手機
    亦不通。因兩造婚姻已發生破綻而無法繼續維持，爰依民法
    第1052條第2 項規定訴請離婚等語。並聲明：如主文所示。
三、被告方面：未於言詞辯論期日到場，亦未提出書狀作任何聲
    明或陳述。
四、經查：
（一）原告主張之事實，業據原告提出戶籍謄本二件、兩造於
      100 年3 月4 日離婚協議書影一件、入出國及移民署服務
      事務大隊新北市專勤隊受理外僑港澳居民大陸地區人民行
      方不明人口案件登記表影本一件、被告之中華民國居留證
      及健保卡影本各一件、被告行動電話通話明細一份、被告
      與同居女子之照片三張、被告與同居女子的MSN 通訊對話
      資料一份為證。並經證人即原告之朋友江建明到庭證稱：
      「被告經常不回家，我曾陪原告去中壢市找被告，被告當
      時表示她尚無台灣身分證，希望原告可以等被告拿到台灣
      身分證以後再說，被告的外遇對象是一名女子但是裝扮成
      男性樣子，被告與該女子住在一起。被告都不回家，有時
      回去也僅拿個東西就走。被告於100 年5 月離家出走，到
      現在都沒有回來。」等語（見本院100 年7 月13日言詞辯
      論筆錄）。
（二）依原告提出之MSN 通訊資料顯示，被告以化名「Vicky （
      天使惡魔的化身）」與另一化名「king」的人長期通訊對
      話，彼等互稱「老婆」與「寶貝」，亦有化名「婕瑀」之
      人與被告通訊，茲簡錄其等親密對話如下：
    婕瑀：「娜娜，是你嗎」。
    Vicky：「是阿」。
    ......。
    婕瑀：「你們怎麼了，先說你們的事」。
    Vicky ：「就讓我跟我家那頭爛下去算了」、「反正我也是
    爛命一條」、「就這幾天又遇到一堆鳥事」、「整個心情低
    到極點」、「想說辦好簽證再跟你聯係」、......、「到了
    成都還要坐火車到西昌，西昌是我老家」....、「這幾天直
    接到成都的機票超貴，打八折而已」、..... 、「台北機票
    已經買好了，只是要加延期費和改簽費」、....「我怕己給
    不了她什」、「三年以後的事，誰能保證」。
    ..........。
    婕瑀：「但不要在說要和豬頭一起爛下去的話」、「妳有阿
    華有我們阿」、「回來好好找個工作」、「重心轉移」、「
    你不會失去我們的」、「有我們，還有一個這麼愛你的阿華
    」。
    Vicky：「可是我又讓她傷心了」。
    婕瑀：「所以千萬別放棄」。
    .............。
    Vicky ：「我要離婚了，因為遇到一個Ｔ，打算和她走完下
    輩子」、「不是衝動，也不是好奇，即使沒有她的出現，我
    和先生的感情也已是名存實亡了。」。
    .........。
    king：「老婆」、「我睡了」、「妳有事要說喔」。
    Vicky ：「對不起啦，那天有點累，早上要早起，我就直接
    睡了，害寶貝失眠是我不對」、「回去了，給你咬喔」、「
    寶貝，我也愛你，很想你」。
    .........。
    Vicky ：「寶貝，我在吃水煮魚，你也要吃喔，然後去洗個
    澡，把今天的不愉快通通洗掉」。
    king：「我吃了，也洗好澡了」。
    .............。
    Vicky：「晚安喔，寶貝，乖乖睡，愛你」。
    king：「我也愛你，晚安。」
    Vicky：「快去躺床上，怎麼還在」。
    king：「我沒關呀」。
    Vicky：「關電腦睡覺，3、2、1」。
    king：「好，遵命，老婆大人」。
    Vicky ：「晚安，寶貝，我好想好想好想好想好想你喔」。
    ............。
    Vicky ：「好想回台灣喔，好想馬上見到妳，外面下雨了，
    . ..剛跟表姐去吃飯，... 」。
    king：「什麼事情讓我老婆傷心呢」。
    Vicky：「就想到要去面對他，就很煩」。
    .............。
    Vicky：「好想讓你抱著睡。」
    king：「我現在就想抱著你」。
    ..........。
    Vicky ：「我剛查了一下，這次好像用不到戶口名簿，這樣
    就不用去求他了，再來除非拿到台灣身分證，我都不想再回
    來了，每次回來都會發生這樣那樣的事，真讓人頭痛」。
    king：「那我也不用去上海上班嘍」、「你回台灣之後，別
    把大陸的事告訴他，這樣他才不會吃定妳」。
    .......。
    Vicky：「寶貝，起床」。
    king：「老婆，我起床」。
    .........。
    king：「誰叫你是大陸人」。
    Vicky：「我決定放棄國籍了。」。
    king：「叛國賊」。
    Vicky：「管我」。
    king：「不過，你快成為台灣人了」。
    Vicky：「我是有為的共產黨員，特派到台灣當臥底的」。
    king：「白吃」。
    Vicky：「專門去降伏你這隻豬的」。
    king：「你是共產豬」。
（三）被告經合法通知，未於言詞辯論期日到場，亦未提出書狀
      答辯。依上開調查，堪信原告之主張為真實。
五、按夫妻之一方為台灣地區人民，一方為大陸地區人民者，其
    結婚或離婚之效力，依台灣地區之法律，台灣地區與大陸地
    區人民關係條例第53條定有明文。本件離婚事件，自應適用
    台灣地區之法律。
六、按有民法第1052條第1 項以外之重大事由，難以維持婚姻者
    ，夫妻之一方得請求離婚，同條第2 項定有明文。核其立法
    意旨，係夫妻一方之事由，雖不備同條第一項所列各款之要
    件，祇須按其事由之情節，在客觀上確實難以維持婚姻生活
    者，亦在得請求裁判離婚之列。因現代婚姻係以男女雙方之
    感情為基礎，以雙方情投意合，相互溝通扶持，彼此容忍，
    共同經營婚姻生活為要件，故所謂難以維持婚姻之事由，須
    該事由足以妨害婚姻互敬互愛、互信互諒之基礎，且已達於
    任何人處於同一境況，均將無意維持婚姻之程度，自屬上開
    條款之重大事由。
    本件被告結婚後與同性女友親密聯絡，互稱「老婆」與「寶
    貝」，彼此傾訴思慕愛念之意，被告抱怨與原告的婚姻的關
    係名存實亡，其決定與同性女友共度後半生等情，可見被告
    主觀上已無意維持兩造的婚姻關係，客觀上兩造曾協議辦理
    離婚登記，顯見兩造婚姻確實已有重大破綻，今被告離家出
    走且音訊全無，婚姻關係名存實亡，故原告主張兩造婚姻無
    法繼續維持等情，應堪採信。揆諸上開說明，兩造婚姻既生
    破綻，基礎嚴重動搖，難期有共同之婚姻生活，應合乎有重
    大事由難以維持婚姻之要件，是原告據以訴請判決與被告離
    婚，為有理由，應予准許。
七、訴訟費用負擔之依據：民事訴訟法第78條。
中    華    民    國    100   年    9    月    16     日
                  家事法庭  法  官  黃惠瑛
以上正本證明與原本無異
如對本判決不服，應於收受判決後20日內向本院提出上訴狀（須
按他造人數附繕本並繳納上訴費用）
中    華    民    國    100   年    9    月    16     日
                            書記官  張美玉